# 请教版主：基金管理公司对基金公司投资的核算

提问人：逆增上缘 时间：2016-02-14 17:11:45
首先祝陈版及各位版友新年快乐！ 基金管理公司占基金公司的股权比例为0.49%，负责管理该基金公司的投资项目，基金管理公司对投入基金公司的资产应当放入长期股权投资还是放入可供出售金融资产投资核算呢，按照持股比例来看应当放入可供出售，看到有些报告也是这么处理的，但是作为基金管理方，对该基金至少拥有重大影响啊。 查阅以往帖子，大多讨论控制的问题，关于这个问题请不吝赐教。

回答人：chenyiwei
实际操作中，大部分做法是作为可供出售金融资产。
但也有观点认为：《企业会计准则第 2 号—长期股权投资》（《 2 号准则》）对于长期股权投资定义为“投资方对被投资单位实施控制、重大影响的权益性投资，以及对其合营企业的权益性投资。”当合伙企业的普通合伙人依据合伙协议的安排，对合伙企业拥有权力，但不能够控制该合伙企业的情况是否属于《 2 号准则》规范的“投资方对被投资方实施重大影响的权益性投资”，在现行的企业会计准则下并不明确。 IFRS Interpretations Committee 于 2015 年 1 月发布了其对重大影响评估的工作人员文稿(Staff paper 07“Assessment of significant influence: Fund manager acting as agent and holding own investment in the fund”)对此问题进行了讨论，并有了初步结论。 The Interpretations Committee noted that IFRS 10 did not make any consequential amendments to IAS 28 in relation to the assessment of significant influence. Accordingly, the assessment of significant influence was not affected by the issue of IFRS 10. IAS 28 specifies only that, in assessing whether it has significant influence, an entity considers only its participation in financial and operating policy decisions of the investee. IAS 28 does not require assessment of whether that participation is on the entity’s behalf or on behalf of, and for the benefit of, others. The Interpretations Committee thought that this issue would be better considered as a part of the IASB’s comprehensive project on the equity method of accounting. Consequently, the Interpretations Committee [decided] not to take the issue onto its agenda but instead to recommend to the IASB that it should analyse and assess the issue of shared power in its research project on the equity method of accounting. 从上述IFRIC 的工作人员文稿我们可以看出，IFRS 10 的发布并没有对IAS 28 所规范的重大影响的评估造成影响。IAS 28在评估投资方对被投资方是否具有重大影响时，只需要考虑投资方是否对被投资方的财务及经营政策有参与决策的权力，IAS 28并不要求投资方评估该等参与决策权是以投资方自己的名义进行还是以其他方的名义进行的。根据上述理解，当特殊架构主体的决策者对该主体不具有控制，但是能够通过拥有的决策权参与该主体的财务和经营政策时，该决策者就能够对该特殊架构主体具有重大影响，应该将其作为联营企业核算，在投资方个别报表层面及合并报表层面依据《 2 号准则》应用指南第 40 页的规定“如果认定投资方在被投资单位拥有共同控制或重大影响，在个别财务报表中，投资方进行权益法核算时，应仅考虑直接持有的股权份额；在合并财务报表中，投资方进行权益法核算时，应同时考虑直接持有和间接持有的份额。”进行处理。